【裁判字號】    90,訴更,7
【裁判日期】    901207
【裁判案由】    違反著作權法
【裁判全文】
臺灣高雄地方法院刑事判決                              九十年度訴更字第七號
    公  訴  人  臺灣高雄地方法院檢察署檢察官
    被      告  甲○○
右列被告因違反著作權法案件，經檢察官提起公訴（九十年度偵字第四八三六號），
由本院於中華民國九十年五月二十二日以九十年度訴字第八○七號判決公訴不受理，
嗣檢察官提起上訴，經臺灣高等法院高雄分院以九十年度上訴字第一一七二號刑事判
決撤銷原判決發回本院續行審理，本院判決如左：
    主  文
甲○○共同以明知為侵害著作權之物，意圖營利而交付之方法侵害他人之著作權為常
業，處有期徒刑壹年，緩刑參年。
扣案「三角洲部隊三」之電腦程式著作光碟片壹片、目錄壹佰本均沒收。
    事  實
一、甲○○明知不詳姓名年籍綽號「江仔」之成年男子所有之「三角洲部隊三」、及
    目錄內含有「Ｐｈｏｔｏ  Ｉｍｐａｃｔ  ２．０  」「會聲會影４．０」「Ｃ
    ＯＯＬ  ３Ｄ  ３．０」「ＰＯＷＥＲ  ＶＣＲ  ２．０  」「Ｐｃ－ｃｉｌｌ
    ｉｎ２０００」等電腦程式著作之光碟片，係未經著作權人友立資訊股份有限公
    司（下稱友立公司）、訊連科技股份有限公司（下稱訊連公司）、趨勢科技股份
    有限公司（下稱趨勢公司）及其他不詳著作權人授權，擅自重製分別侵害他人電
    腦程式著作權之重製電腦程式著作光碟片，竟與綽號「江仔」之男子基於意圖營
    利之犯意聯絡，而於九十年一月起，以日薪新臺幣（下同）八百元之代價受僱於
    「江仔」之男子，由「江仔」者提供上開未經著作權人授權之重製光碟，並推由
    甲○○在高雄市三民區○○○路一○九之五號騎樓前，擺設攤位展示盜版光碟目
    錄，供行經該處之不特定路人選購，俟客人決定選購之光碟數量及種類後，甲○
    ○再以電話與「江仔」之男子聯絡，再由「江仔」取出客人訂購之重製電腦程式
    光碟片至攤位上，以每片二百元之價格交付予客人，再完成交易之方式，多次販
    賣予不特定之客人，每日可獲利近數千元，甲○○藉此獲利約三萬元，而恃之維
    生，以之為常業。嗣於九十年二月七日十四時許，適有消費者許日暐請求其更換
    購買之「三角洲部隊三」光碟片時，經警當場查獲，並扣得該片重製之電腦程式
    著作光碟片及目錄一百本等物。
二、案經高雄市政府警察局三民第一分局移請臺灣高雄地方法院檢察署檢察官偵查起
    訴，由本院於中華民國九十年五月二十二日以九十年度訴字第八○七號判決公訴
    不受理，嗣檢察官提起上訴，經臺灣高等法院高雄分院以九十年度上訴字第一一
    七二號刑事判決撤銷原判決發回本院續行審理。
    理  由
一、訊據被告甲○○對銷售右揭重製電腦程式光碟片之犯行，於警訊、偵查中及本院
    歷次審理中均坦承不諱，核與告訴代理人乙○○於本院審理中之指訴及證人許日
    瑋於警訊時證述之情節相符，復有「三角洲部隊三」之電腦程式著作光碟片一片
    及目錄一百本等物扣案可資佐憑，而上開扣案之光碟片，係屬無法讀取，並未經
    著作財產權人授權重製之非法重製物，業據被告供陳屬實，且核與證人許日瑋之
    證述相契，可見該等扣案物，確屬重製他人享有著作權之電腦程式著作之情；另
    扣案之目錄中包含有「Ｐｈｏｔｏ  Ｉｍｐａｃｔ  ２．０  」「會聲會影４．
    ０」「ＣＯＯＬ  ３Ｄ  ３．０」「ＰＯＷＥＲ  ＶＣＲ  ２．０  」「Ｐｃ－
    ｃｉｌｌｉｎ２０００」等電腦程式著作之光碟片，同係未經著作權人友立公司
、訊連公司、趨勢公司及其他不詳著作權人授權，擅自重製分別侵害他人電腦程
    式著作權之重製電腦程式著作光碟片，業據告訴代理人乙○○於本院審理中到庭
    陳述綦詳，足證被告係以陳列含有上開光碟片之目錄，再交付予選購客人之事實
    ，且益證其自白之情詞，與事證相符，洵屬有據。又被告係以綽號「江仔」者所
    有之前揭光碟片，推由被告在高雄市三民區○○○路一○九之五號騎樓前，擺設
    攤位展示扣案之光碟目錄，供行經該處之不特定路人選購，俟客人決定選購之光
    碟數量及種類後，被告再與「江仔」者聯絡取出客人訂購之重製光碟片至攤位上
    ，以每片重製電腦程式光碟二百元之價格交付予客人，再完成交易之方式，多次
    販賣予不特定客人之情，復據被告供陳無訛。另被告於九十年一月起至經警查獲
    時止，乃因無其他職業，始為本件意圖營利而交付盜版光碟之犯行，其受僱於共
    同被告綽號「江仔」者每日可賺取八百元，至今已獲利約三萬元等事實，業經其
    於本院審理中供認明確，佐以查獲之目錄亦多達一百本等情為斷，益徵被告確有
    以銷售重製他人所享有著作權之光碟片維生，以之為常業之意，故其犯罪事證已
    臻明確，犯行應堪認定。
三、核被告甲○○所為，係犯著作權法第九十四條之犯同法第九十三條第三款、第八
    十七條第二款之以明知為侵害著作權之物，意圖營利而交付之方法侵害他人之著
    作權為常業罪。又被告上開犯行，與綽號「江仔」者有犯意之聯絡及行為之分擔
    ，皆為共同正犯。其一販賣而交付前揭重製光碟片之行為，同時侵害數著作權人
    不同之電腦程式著作財產權，觸犯構成要件相同之罪名，為同種想像競合犯，應
    依刑法第五十五條之規定從一重處斷。爰審酌被告為一己私利，不知對他人之智
    慧財產權予以尊重，違反國際上普遍強調保護智慧財產權，以期發揚人類精神創
    作之潮流，惟念其並無任何前科，此有臺灣高等法院被告全國前案紀錄表在卷足
    考，品行尚佳，且於犯罪後坦承全部犯行，尚具悔意等一切情狀，量處如主文所
    示之刑，藉資懲儆。扣案「三角洲部隊三」重製之電腦程式著作光碟片一片、目
    錄一百本等物，係共犯「江仔」之人所有，且為供本件犯罪所用之物，業據被告
    供承在卷，爰依刑法第三十八條第一項第二款之規定，併予宣告沒收。又被告未
    曾受有期徒刑以上刑之宣告，已如前述，因一時失慮，偶罹刑典，經此偵審及刑
    之教訓，信無再犯之虞，本院認前開對其刑之宣告，以暫不執行為適當，爰併予
    諭知緩刑三年，用啟自新。
據上論斷，應依刑事訴訟法第二百九十九條第一項前段、著作權法第九十四條、第九
十三條第三款、第八十七條第二款，刑法第十一條前段、第二十八條、第五十五條、
第三十八條第一項第二款、第七十四條第一款，判決如主文。
中      華      民      國      九十      年      十二      月    七    日
                                臺灣高雄地方法院刑事第二庭
                                      法  官    李代昌
右正本證明與原本無異。
如不服本判決，應於判決送達後十日內，向本院提出上訴狀。
                                      書記官    吳月華
中      華      民      國      九十      年      十二      月    七    日
附錄本判決論罪科刑適用法條
著作權法第九十四條
以犯第九十一條、第九十二條或第九十三條之罪為常業者，處一年以上七年以下有期
徒刑，得併科新臺幣四十五萬元以下罰金。


司法院資訊處製作；財團法人民間司法改革基金會備份。
